# “认缴制”下的实收资本计量

提问人：liuquan82 时间：2013-12-26 20:19:12
在现行公司注册登记”认缴制“下，如何处理实收资本问题。按照”认缴额“确认实收资本的入账金额还是按参照分期缴纳模式按照”实缴额“确认实收资本。请给出相应的处理原因和理由，谢谢。

回答人：chenyiwei
仍按照实际出资额而不是认缴额计量实收资本。认缴额作为补充信息披露。

提问人：liuquan82 时间：2014-07-18 17:18:22
谢谢。 有没有相应的明确文件，如果按照实际出资处理，股东拖欠公司的款项只能表外披露了？

回答人：chenyiwei
主要是“应收出资款”和“应付出资款”分别都不符合资产和负债的定义。这个问题以前版面上讨论过，可搜索一下。

提问人：会计人员 ABC 时间：2014-08-22 10:29:12
陈老师，想再咨询一下，这认缴制下投资者的出资，已经没有验资报告了，公司在什么情况下可以将收到的出资计入到实收资本科目呢？ 货币资金是否直接收到投资者的汇款单即可以计入实收资本科目呢？汇款单上注明为投资款？ 对于非货币出资，是否在投资者与公司移交后就可以计入实收资本呢？ 企业在计入实收资本时是否需要投资者确认函等文件呢？
当然上述操作的前提还应该具有股东的投资协议、章程修订案等法律文件。

回答人：chenyiwei
虽然现在绝大多数企业不需要进行验资，但法律法规对于出资的形式要件的要求并无变化。对于所有出资形式，确认实收资本的增加均需满足的基本条件是：（ 1 ）公司的最高权力机构（股东会或股东大会）已就本次增资作出正式决议；（ 2 ）如果该增资事项需经过外部监管机构的批准或核准的，已获得必要的批准或核准；（ 3 ）投资者已经实际缴纳出资，其出资方式、金额和程序符合适用的法律法规、合同、协议、章程等具有法律效力的文件的规定。 对于货币出资，应要求投资者直接支付到被投资企业在银行开立的帐户，并注明用途为投资款；对于非货币财产出资，应办理财产权转移手续（依法无需办理权属变更登记的财产应实际移交；依法需办理权属变更登记的财产则应办理完毕变更登记）。

提问人：frankyao1210 时间：2015-03-04 11:31:24
甲企业股东A转让股权给外面的新股东B，A股东认缴未缴出资 1200 万元，A转让给B后，约定B必须在 2014 年 12 月 31 日将 1200 万元支付给甲企业，B按照约定在 20141130 预付 200 万元， 2014 年 12 月 31 日将剩余 1000 万予以汇出，但甲企业在 2015 年 1 月 1 日上午才予以收到 1000 万元。请问:甲企业能否在 2014 年 12 月 31 日确认货币资金或其他应收款的同时确认实收资本和资本公积？还是在 2014 年12 月 31 日不能做任何会计处理，在日后事项体现？谢谢

回答人：chenyiwei
甲企业在 2014 年末资产负债表中不能确认这部分货币资金（或应收款项）和实收资本 1000 万元。在货币实际到账时才能确认，即以用于出资的货币到达被投资公司的银行帐户作为货币出资行为完成的标志。